---
title: "Utilisation du cluster de l'ICM"
author: "Maxime KERMARQUER"
date: "5 février 2019"
output: pdf_document
fig_width: 10 
fig_height: 6 
---

```{r setup, include=FALSE}
knitr::opts_chunk$set(echo = TRUE)
```

```{r echo=FALSE}
## To refactor
# variable name "mois"
# variable names in french
```


```{r echo=FALSE, results='hide', warning=FALSE, error=FALSE, message=FALSE}
### Libraries ###
library(plyr)
library(ggplot2)
library(RColorBrewer)
library(stringr)
library(lubridate)
library(scales)
```

```{r echo=FALSE}
### Functions ###
# This function convert string time duration format "days-hours:minutes:seconds" (i.e 23-08:27:57)
# or "hours:minutes:seconds" (i.e 03:17:12) to minutes store as double type.
elapsedToMinutes <- function(elapsed){
  elapsed = as.character(elapsed)
  
  if(str_detect(elapsed, "-")){
    elapsedDays = as.numeric(gsub("-.*", "", elapsed))
    elapsed =  sub('.*\\-', '', elapsed)
  }
  else {
    elapsedDays = 0
  }
  
  elapsed = hms(elapsed)
  
  elapsedHours =  as.numeric(hour(elapsed))
  elapsedMins = as.numeric(minute(elapsed))
  elapsedSecs = as.numeric(second(elapsed))
  
  secElapsed = (24*3600*elapsedDays) + (3600*elapsedHours) + (60*elapsedMins) + elapsedSecs
  minElapsed = secElapsed / 60
  
  return(minElapsed)
}
```

```{r echo=FALSE, eval=TRUE}
### Data loading ###
setwd("/network/lustre/iss01/home/maxime.kermarquer/statistics/data/2018/parsable/collapse")
mars = read.table('03_mars.txt', header = TRUE, sep = "|")
avril = read.table('04_avril.txt', header = TRUE, sep = "|")
mai = read.table('05_mai.txt', header = TRUE, sep = "|")
juin = read.table('06_juin.txt', header = TRUE, sep = "|")
juillet = read.table('07_juillet.txt', header = TRUE, sep = "|")
aout = read.table('08_aout.txt', header = TRUE, sep = "|")
septembre = read.table('09_septembre.txt', header = TRUE, sep = "|")
octobre = read.table('10_octobre.txt', header = TRUE, sep = "|")
novembre = read.table('11_novembre.txt', header = TRUE, sep = "|")
decembre = read.table('12_decembre.txt', header = TRUE, sep = "|")

# Correct cancel states
mars$State = as.character(mars$State)
mars[str_detect(as.character(mars$State), "CANCEL"),]$State = "CANCELLED"
mars$month = "mars"
avril$State = as.character(avril$State)
avril[str_detect(as.character(avril$State), "CANCEL"),]$State = "CANCELLED"
avril$month = "avril"
mai$State = as.character(mai$State)
mai[str_detect(as.character(mai$State), "CANCEL"),]$State = "CANCELLED"
mai$month = "mai"
juin$State = as.character(juin$State)
juin[str_detect(as.character(juin$State), "CANCEL"),]$State = "CANCELLED"
juin$month = "juin"
juillet$State = as.character(juillet$State)
juillet[str_detect(as.character(juillet$State), "CANCEL"),]$State = "CANCELLED"
juillet$month = "juillet"
aout$State = as.character(aout$State)
aout[str_detect(as.character(aout$State), "CANCEL"),]$State = "CANCELLED"
aout$month = "aout"
septembre$State = as.character(septembre$State)
septembre[str_detect(as.character(septembre$State), "CANCEL"),]$State = "CANCELLED"
septembre$month = "septembre"
octobre$State = as.character(octobre$State)
octobre[str_detect(as.character(octobre$State), "CANCEL"),]$State = "CANCELLED"
octobre$month = "octobre"
novembre$State = as.character(novembre$State)
novembre[str_detect(as.character(novembre$State), "CANCEL"),]$State = "CANCELLED"
novembre$month = "novembre"
decembre$State = as.character(decembre$State)
decembre[str_detect(as.character(decembre$State), "CANCEL"),]$State = "CANCELLED"
decembre$month = "decembre"
mois = c("mars","avril","mai","juin","juillet","aout","septembre","octobre","novembre","decembre") # To change

year2018 = rbind(mars,avril,mai,juin,juillet,aout,septembre,octobre,novembre,decembre)
year2018$State = as.factor(year2018$State)
```


Ce document présente différentes statistiques d'utilisation du cluster de calcul de l'ICM sur l'année 2018.

## Données utilisées

La commande **`sacct`** du gestionnaire de ressources SLURM a été utilisée pour générer les données.
Les données utilisées couvre la période du 09/03/2018 au 31/12/2018 et contiennent des informations sur les travaux soumis sur le cluster.
Les champs enregistrés sur les travaux sont les suivants :

* `JobID` l'identifiant du job
* `User` l'utilisateur
* `Account` l'équipe 
* `Partition` le type de serveur utilisé
* `AllocNodes` le nombre de serveurs alloués pour le job
* `AllocCPUS` le nombre de coeurs utilisés pour le job
* `ReqMem` la mémoire allouée pour le job
* `Timelimit` le temps demandé pour éxecuter le job
* `Elapsed` le temps d'éxecution du job
* `State` l'état final du job
* `Submit` la date de soumission du job
* `Start` la date de lancement du job

## Statistiques sur les jobs

```{r echo=FALSE, results='hide', eval=TRUE}
### Jobs
jobs_mars = count(mars[,"State"])
jobs_avril = count(avril[,"State"])
jobs_mai = count(mai[,"State"])
jobs_juin = count(juin[,"State"])
jobs_juillet = count(juillet[,"State"])
jobs_aout = count(aout[,"State"])
jobs_septembre = count(septembre[,"State"])
jobs_octobre = count(octobre[,"State"])
jobs_novembre = count(novembre[,"State"])
jobs_decembre = count(decembre[,"State"])

## completed
jobs_mars_compl = jobs_mars[jobs_mars[,1] == 'COMPLETED' , 2 ]
jobs_avril_compl = jobs_avril[jobs_avril[,1] == 'COMPLETED' , 2 ]
jobs_mai_compl = jobs_mai[jobs_mai[,1] == 'COMPLETED' , 2 ]
jobs_juin_compl = jobs_juin[jobs_juin[,1] == 'COMPLETED' , 2 ]
jobs_juillet_compl = jobs_juillet[jobs_juillet[,1] == 'COMPLETED' , 2 ]
jobs_septembre_compl = jobs_septembre[jobs_septembre[,1] == 'COMPLETED' , 2 ]
jobs_octobre_compl = jobs_octobre[jobs_octobre[,1] == 'COMPLETED' , 2 ]
jobs_novembre_compl = jobs_novembre[jobs_novembre[,1] == 'COMPLETED' , 2 ]
jobs_decembre_compl = jobs_decembre[jobs_decembre[,1] == 'COMPLETED' , 2 ]
jobs_aout_compl = jobs_aout[jobs_aout[,1] == 'COMPLETED' , 2 ]

completed_jobs = c(jobs_mars_compl, jobs_avril_compl, jobs_mai_compl, jobs_juin_compl, jobs_juillet_compl, jobs_aout_compl, 
                   jobs_septembre_compl, jobs_octobre_compl, jobs_novembre_compl, jobs_decembre_compl)

## cancelled
jobs_mars_cancel = jobs_mars[jobs_mars[,1] == 'CANCELLED' , 2 ]
jobs_avril_cancel = jobs_avril[jobs_avril[,1] == 'CANCELLED' , 2 ]
jobs_mai_cancel = jobs_mai[jobs_mai[,1] == 'CANCELLED' , 2 ]
jobs_juin_cancel = jobs_juin[jobs_juin[,1] == 'CANCELLED' , 2 ]
jobs_juillet_cancel = jobs_juillet[jobs_juillet[,1] == 'CANCELLED' , 2 ]
jobs_septembre_cancel = jobs_septembre[jobs_septembre[,1] == 'CANCELLED' , 2 ]
jobs_octobre_cancel = jobs_octobre[jobs_octobre[,1] == 'CANCELLED' , 2 ]
jobs_novembre_cancel = jobs_novembre[jobs_novembre[,1] == 'CANCELLED' , 2 ]
jobs_decembre_cancel = jobs_decembre[jobs_decembre[,1] == 'CANCELLED' , 2 ]
jobs_aout_cancel = jobs_aout[jobs_aout[,1] == 'CANCELLED' , 2 ]

cancelled_jobs = c(jobs_mars_cancel, jobs_avril_cancel, jobs_mai_cancel, jobs_juin_cancel, jobs_juillet_cancel, jobs_aout_cancel, 
                   jobs_septembre_cancel, jobs_octobre_cancel, jobs_novembre_cancel, jobs_decembre_cancel)

## failed
jobs_mars_fail = jobs_mars[jobs_mars[,1] == 'FAILED' , 2 ]
jobs_avril_fail = jobs_avril[jobs_avril[,1] == 'FAILED' , 2 ]
jobs_mai_fail = jobs_mai[jobs_mai[,1] == 'FAILED' , 2 ]
jobs_juin_fail = jobs_juin[jobs_juin[,1] == 'FAILED' , 2 ]
jobs_juillet_fail = jobs_juillet[jobs_juillet[,1] == 'FAILED' , 2 ]
jobs_septembre_fail = jobs_septembre[jobs_septembre[,1] == 'FAILED' , 2 ]
jobs_octobre_fail = jobs_octobre[jobs_octobre[,1] == 'FAILED' , 2 ]
jobs_novembre_fail = jobs_novembre[jobs_novembre[,1] == 'FAILED' , 2 ]
jobs_decembre_fail = jobs_decembre[jobs_decembre[,1] == 'FAILED' , 2 ]
jobs_aout_fail = jobs_aout[jobs_aout[,1] == 'FAILED' , 2 ]

failed_jobs = c(jobs_mars_fail, jobs_avril_fail, jobs_mai_fail, jobs_juin_fail, jobs_juillet_fail, jobs_aout_fail, 
                   jobs_septembre_fail, jobs_octobre_fail, jobs_novembre_fail, jobs_decembre_fail)

## out_of_memory
jobs_mars_oom = jobs_mars[jobs_mars[,1] == 'OUT_OF_MEMORY' , 2 ]
jobs_avril_oom = jobs_avril[jobs_avril[,1] == 'OUT_OF_MEMORY' , 2 ]
jobs_mai_oom = jobs_mai[jobs_mai[,1] == 'OUT_OF_MEMORY' , 2 ]
jobs_juin_oom = jobs_juin[jobs_juin[,1] == 'OUT_OF_MEMORY' , 2 ]
jobs_juillet_oom = jobs_juillet[jobs_juillet[,1] == 'OUT_OF_MEMORY' , 2 ]
jobs_septembre_oom = jobs_septembre[jobs_septembre[,1] == 'OUT_OF_MEMORY' , 2 ]
jobs_octobre_oom = jobs_octobre[jobs_octobre[,1] == 'OUT_OF_MEMORY' , 2 ]
jobs_novembre_oom = jobs_novembre[jobs_novembre[,1] == 'OUT_OF_MEMORY' , 2 ]
jobs_decembre_oom = jobs_decembre[jobs_decembre[,1] == 'OUT_OF_MEMORY' , 2 ]
jobs_aout_oom = jobs_aout[jobs_aout[,1] == 'OUT_OF_MEMORY' , 2 ]

out_of_memory_jobs = c(jobs_mars_oom, jobs_avril_oom, jobs_mai_oom, jobs_juin_oom, jobs_juillet_oom, jobs_aout_oom, 
                   jobs_septembre_oom, jobs_octobre_oom, jobs_novembre_oom, jobs_decembre_oom)

## timeout
jobs_mars_timeout = jobs_mars[jobs_mars[,1] == 'TIMEOUT' , 2 ]
jobs_avril_timeout = jobs_avril[jobs_avril[,1] == 'TIMEOUT' , 2 ]
jobs_mai_timeout = jobs_mai[jobs_mai[,1] == 'TIMEOUT' , 2 ]
jobs_juin_timeout = jobs_juin[jobs_juin[,1] == 'TIMEOUT' , 2 ]
jobs_juillet_timeout = jobs_juillet[jobs_juillet[,1] == 'TIMEOUT' , 2 ]
jobs_septembre_timeout = jobs_septembre[jobs_septembre[,1] == 'TIMEOUT' , 2 ]
jobs_octobre_timeout = jobs_octobre[jobs_octobre[,1] == 'TIMEOUT' , 2 ]
jobs_novembre_timeout = jobs_novembre[jobs_novembre[,1] == 'TIMEOUT' , 2 ]
jobs_decembre_timeout = jobs_decembre[jobs_decembre[,1] == 'TIMEOUT' , 2 ]
jobs_aout_timeout = jobs_aout[jobs_aout[,1] == 'TIMEOUT' , 2 ]

timeout_jobs = c(jobs_mars_timeout, jobs_avril_timeout, jobs_mai_timeout, jobs_juin_timeout, jobs_juillet_timeout, jobs_aout_timeout, 
                   jobs_septembre_timeout, jobs_octobre_timeout, jobs_novembre_timeout, jobs_decembre_timeout)


## Total jobs
total_jobs = c(nrow(mars), nrow(avril), nrow(mai), nrow(juin), nrow(juillet), nrow(aout), nrow(septembre) , nrow(octobre) , nrow(novembre) , nrow(decembre))
```

Un total de 1'452'599 de jobs ont été soumis sur le cluster. Un job peut se terminer dans différents états :

* `COMPLETED` : le job s'est terminé correctement
* `CANCELLED` : le job a été annulé par l'utilisateur
* `FAILED` : le job a rencontré une erreur
* `TIMEOUT` : le job a été arrêté car le temps demandé n'était pas suffisant
* `OUT_OF_MEMORY` : le job a été arrêté car la mémoire demandée n'était pas suffisante
* `NODE_FAIL` : le job a été arrêté dû à une erreur matérielle du serveur

```{r echo=FALSE}
  job_states = count(year2018$State)
  job_states$Pourcentage  = percent(job_states$freq / sum(job_states$freq))
  job_states = job_states[order(job_states$freq, decreasing = TRUE),]
  colnames(job_states) = c("Etat" , "Fréquence", "Pourcentage")
```

```{r}
head(job_states)
```

```{r echo=FALSE}
### Jobs
jobs_mars = count(mars[,"State"])
jobs_avril = count(avril[,"State"])
jobs_mai = count(mai[,"State"])
jobs_juin = count(juin[,"State"])
jobs_juillet = count(juillet[,"State"])
jobs_aout = count(aout[,"State"])
jobs_septembre = count(septembre[,"State"])
jobs_octobre = count(octobre[,"State"])
jobs_novembre = count(novembre[,"State"])
jobs_decembre = count(decembre[,"State"])

## completed
jobs_mars_compl = jobs_mars[jobs_mars[,1] == 'COMPLETED' , 2 ]
jobs_avril_compl = jobs_avril[jobs_avril[,1] == 'COMPLETED' , 2 ]
jobs_mai_compl = jobs_mai[jobs_mai[,1] == 'COMPLETED' , 2 ]
jobs_juin_compl = jobs_juin[jobs_juin[,1] == 'COMPLETED' , 2 ]
jobs_juillet_compl = jobs_juillet[jobs_juillet[,1] == 'COMPLETED' , 2 ]
jobs_septembre_compl = jobs_septembre[jobs_septembre[,1] == 'COMPLETED' , 2 ]
jobs_octobre_compl = jobs_octobre[jobs_octobre[,1] == 'COMPLETED' , 2 ]
jobs_novembre_compl = jobs_novembre[jobs_novembre[,1] == 'COMPLETED' , 2 ]
jobs_decembre_compl = jobs_decembre[jobs_decembre[,1] == 'COMPLETED' , 2 ]
jobs_aout_compl = jobs_aout[jobs_aout[,1] == 'COMPLETED' , 2 ]

completed_jobs = c(jobs_mars_compl, jobs_avril_compl, jobs_mai_compl, jobs_juin_compl, jobs_juillet_compl, jobs_aout_compl, 
                   jobs_septembre_compl, jobs_octobre_compl, jobs_novembre_compl, jobs_decembre_compl)

## cancelled
jobs_mars_cancel = jobs_mars[jobs_mars[,1] == 'CANCELLED' , 2 ]
jobs_avril_cancel = jobs_avril[jobs_avril[,1] == 'CANCELLED' , 2 ]
jobs_mai_cancel = jobs_mai[jobs_mai[,1] == 'CANCELLED' , 2 ]
jobs_juin_cancel = jobs_juin[jobs_juin[,1] == 'CANCELLED' , 2 ]
jobs_juillet_cancel = jobs_juillet[jobs_juillet[,1] == 'CANCELLED' , 2 ]
jobs_septembre_cancel = jobs_septembre[jobs_septembre[,1] == 'CANCELLED' , 2 ]
jobs_octobre_cancel = jobs_octobre[jobs_octobre[,1] == 'CANCELLED' , 2 ]
jobs_novembre_cancel = jobs_novembre[jobs_novembre[,1] == 'CANCELLED' , 2 ]
jobs_decembre_cancel = jobs_decembre[jobs_decembre[,1] == 'CANCELLED' , 2 ]
jobs_aout_cancel = jobs_aout[jobs_aout[,1] == 'CANCELLED' , 2 ]

cancelled_jobs = c(jobs_mars_cancel, jobs_avril_cancel, jobs_mai_cancel, jobs_juin_cancel, jobs_juillet_cancel, jobs_aout_cancel, 
                   jobs_septembre_cancel, jobs_octobre_cancel, jobs_novembre_cancel, jobs_decembre_cancel)

## failed
jobs_mars_fail = jobs_mars[jobs_mars[,1] == 'FAILED' , 2 ]
jobs_avril_fail = jobs_avril[jobs_avril[,1] == 'FAILED' , 2 ]
jobs_mai_fail = jobs_mai[jobs_mai[,1] == 'FAILED' , 2 ]
jobs_juin_fail = jobs_juin[jobs_juin[,1] == 'FAILED' , 2 ]
jobs_juillet_fail = jobs_juillet[jobs_juillet[,1] == 'FAILED' , 2 ]
jobs_septembre_fail = jobs_septembre[jobs_septembre[,1] == 'FAILED' , 2 ]
jobs_octobre_fail = jobs_octobre[jobs_octobre[,1] == 'FAILED' , 2 ]
jobs_novembre_fail = jobs_novembre[jobs_novembre[,1] == 'FAILED' , 2 ]
jobs_decembre_fail = jobs_decembre[jobs_decembre[,1] == 'FAILED' , 2 ]
jobs_aout_fail = jobs_aout[jobs_aout[,1] == 'FAILED' , 2 ]

failed_jobs = c(jobs_mars_fail, jobs_avril_fail, jobs_mai_fail, jobs_juin_fail, jobs_juillet_fail, jobs_aout_fail, 
                   jobs_septembre_fail, jobs_octobre_fail, jobs_novembre_fail, jobs_decembre_fail)

## out_of_memory
jobs_mars_oom = jobs_mars[jobs_mars[,1] == 'OUT_OF_MEMORY' , 2 ]
jobs_avril_oom = jobs_avril[jobs_avril[,1] == 'OUT_OF_MEMORY' , 2 ]
jobs_mai_oom = jobs_mai[jobs_mai[,1] == 'OUT_OF_MEMORY' , 2 ]
jobs_juin_oom = jobs_juin[jobs_juin[,1] == 'OUT_OF_MEMORY' , 2 ]
jobs_juillet_oom = jobs_juillet[jobs_juillet[,1] == 'OUT_OF_MEMORY' , 2 ]
jobs_septembre_oom = jobs_septembre[jobs_septembre[,1] == 'OUT_OF_MEMORY' , 2 ]
jobs_octobre_oom = jobs_octobre[jobs_octobre[,1] == 'OUT_OF_MEMORY' , 2 ]
jobs_novembre_oom = jobs_novembre[jobs_novembre[,1] == 'OUT_OF_MEMORY' , 2 ]
jobs_decembre_oom = jobs_decembre[jobs_decembre[,1] == 'OUT_OF_MEMORY' , 2 ]
jobs_aout_oom = jobs_aout[jobs_aout[,1] == 'OUT_OF_MEMORY' , 2 ]

out_of_memory_jobs = c(jobs_mars_oom, jobs_avril_oom, jobs_mai_oom, jobs_juin_oom, jobs_juillet_oom, jobs_aout_oom, 
                   jobs_septembre_oom, jobs_octobre_oom, jobs_novembre_oom, jobs_decembre_oom)

## timeout
jobs_mars_timeout = jobs_mars[jobs_mars[,1] == 'TIMEOUT' , 2 ]
jobs_avril_timeout = jobs_avril[jobs_avril[,1] == 'TIMEOUT' , 2 ]
jobs_mai_timeout = jobs_mai[jobs_mai[,1] == 'TIMEOUT' , 2 ]
jobs_juin_timeout = jobs_juin[jobs_juin[,1] == 'TIMEOUT' , 2 ]
jobs_juillet_timeout = jobs_juillet[jobs_juillet[,1] == 'TIMEOUT' , 2 ]
jobs_septembre_timeout = jobs_septembre[jobs_septembre[,1] == 'TIMEOUT' , 2 ]
jobs_octobre_timeout = jobs_octobre[jobs_octobre[,1] == 'TIMEOUT' , 2 ]
jobs_novembre_timeout = jobs_novembre[jobs_novembre[,1] == 'TIMEOUT' , 2 ]
jobs_decembre_timeout = jobs_decembre[jobs_decembre[,1] == 'TIMEOUT' , 2 ]
jobs_aout_timeout = jobs_aout[jobs_aout[,1] == 'TIMEOUT' , 2 ]

timeout_jobs = c(jobs_mars_timeout, jobs_avril_timeout, jobs_mai_timeout, jobs_juin_timeout, jobs_juillet_timeout, jobs_aout_timeout, 
                   jobs_septembre_timeout, jobs_octobre_timeout, jobs_novembre_timeout, jobs_decembre_timeout)


## Total jobs
total_jobs = c(nrow(mars), nrow(avril), nrow(mai), nrow(juin), nrow(juillet), nrow(aout), nrow(septembre) , nrow(octobre) , nrow(novembre) , nrow(decembre))

data_job = cbind(cancelled_jobs, completed_jobs, failed_jobs, out_of_memory_jobs, timeout_jobs)
colnames(data_job) = c("CANCELLED" , "COMPLETED" , "FAILED" , "OUT_OF_MEMORY" , "TIMEOUT" )
data_job = data.frame(data_job)
data_job$MONTH = mois;
```

```{r echo=FALSE}
ggplot(data_job, aes(1:10, fill = Status))+
  geom_bar(aes(1:10, COMPLETED, fill = "COMPLETED"), stat = "identity")+
  geom_bar(aes(1:10, FAILED, fill = "FAILED"), stat = "identity")+
  geom_bar(aes(1:10, CANCELLED, fill = "CANCELLED"), stat = "identity")+
  geom_bar(aes(1:10, OUT_OF_MEMORY, fill = "OUT_OF_MEMORY"), stat = "identity")+
  geom_bar(aes(1:10, TIMEOUT, fill = "TIMEOUT"), stat = "identity")+
  scale_fill_brewer(palette = "Set1")+
  scale_x_discrete(limits=data_job$MONTH)+
  labs(y = "Nombres de jobs soumis", x = "2018")+
  theme_bw()  
```


## Statistiques sur les équipes

## Statistiques sur les utilisateurs
